【裁判字號】    97,交聲更,4
【裁判日期】    970331
【裁判案由】    違反道路交通管理處罰條例聲明異議
【裁判全文】
臺灣臺北地方法院交通事件裁定
原處分機關  臺北市交通事件裁決所
受處分人即
聲明異議人  甲○○
                    國民
上列受處分人因違反道路交通管理處罰條例案件，對於臺北市交
通事件裁決所民國96年10月16日所為之處分（原處分案號：北市
裁二字第裁22-AEW075733號），聲明異議，本院裁定如下：
    主  文
異議駁回。
    理  由
一、按行至無號誌或號誌故障而無交通指揮人員指揮之交岔路口
    ，支線道車應暫停讓幹線道車先行，道路交通安全規則第
    102條第1項第2 款前段定有明文; 又汽車駕駛人爭道行駛，
    有支線道車不讓幹線道車先行者，處新台幣600 元以上1800
    元以下之罰鍰，並予記違規點數1 點，道路通管理處罰條例
    第45條第9款、第63條第1項第1款定有明文。
二、本件異議人即受處分人甲○○於民國96 年7月16日15時15分
    許，駕駛車號6250-ＱＥ號自用小客車沿臺北市○○街484巷
    行駛至東陽街口，與沿臺北市○○街行駛之車號6Ｃ-6445號
    自用小貨車發生事故，受處分人經警舉發有支線道車未讓幹
    線道車先行之違規。嗣受處分人於應到案日期前申訴，經原
    處分機關臺北市交通事件裁決所審查結果，仍認受處分人有
    前開違規行為，而依道路交通管理處罰條例第45 條第9款及
    第63條第1項第1款等規定，於96年10月16日裁處受處分人罰
    鍰600元，並記違規點數1點。
三、異議意旨略以: 伊駕車行至巷口，於停車線內停車，左看右
    看確定無來車再駛出巷口，發現有一車急速輛衝來即停車，
    為該車撞擊，該車剎車痕長達4.02公尺。該巷道速限多少?
    該車到巷口不要減速慢行?
四、經查:
(一)按汽車行至無號誌或號誌故障而無交通指揮人員指揮之交岔
    路口，支線道車應暫停讓幹線道車先行，道路交通安全規則
    第102 條第1項第2款前段定有明文。又如交岔路口若設有閃
    光紅燈或「讓」、「停」等標誌、標線之道路則為支線道，
    設有閃光黃燈或未設上述相關標誌、標線道路為幹線道，有
    交通部91 年9月12日交路字第0910008816號函釋在卷可稽。
    異議人於上揭時間駕駛上揭車輛沿臺北市○○街484 巷行至
    東陽街交岔口，與車號6C-6445 號自用小貨車發生事故。異
    議人所行駛之東陽街484 巷口路面繪有「停」標誌及停止線
    ，而與該巷垂直之東陽街路面或路邊未設有「讓」、「停」
    或相類似之標誌、標線，有現場照片2 紙附卷供參。揆諸前
    揭說明，異議人駕駛上開車輛所行駛之東陽街484 巷為支線
    道，前開自用小貨車行駛之東陽街為幹線道，異議人行經該
    岔路口時，應先停車察看左右來車，讓幹線道車先行，俟路
    口安全時，方得再行，駛進交岔路時，亦須隨時注意幹道車
    之車況，作停讓之準備。異議人雖辯稱於路口停止線前停車
    ，確定左右無來車再駛出巷口云云，惟綜核卷附道路交通事
    故現場圖、交通事故談話紀錄及現場照片，雙方發現對方時
    ，彼此距離僅2至3公尺，地面上有小貨車剎車痕約4 公尺，
    異議人所有車輛車頭撞擊點距巷口起點距離約3.1 公尺，是
    異議人甫出東陽街484 巷即與上開自小貨車發生碰撞。該巷
    內路邊雖有停放車輛，但近巷口處沒有停車，東陽街為直路
    ，視線良好，且當時天候晴，日間自然光線，無其他不能注
    意之情事，若異議人確曾於東陽街484 巷停止線前停車察看
    路況，當能見距路口僅2至3公尺之上開小貨車駛近而讓其先
    行通過，顯見異議人當時確有未暫停於巷口前，並讓幹線道
    車輛先行，即貿然通過交岔路口之違規行為甚明。
(二)又道路交通管理處罰條例第45 條第9款及道路交通安全規則
    第102 條第1項第2款規定，支線道車應讓幹線道車先行，旨
    在確認行車順序及劃分道路路權，以維護交通往來之安全。
    本件異議人行經設有停止線及路面繪有「停」之支線道，自
    應依上揭規定指示，暫停於停止線前，觀察幹線道上包括是
    否有超速行駛車輛在內之道路狀況，待安全無虞時，再進入
    路口通行。異議人雖辯稱上開自用小貨車有超速行駛之過失
    ，然此乃屬其他車輛之違規，是否同為事故發生原因，而應
    同負肇事責任之問題，無法解免受處分人違反道路交通安全
    規則應受處罰之責任，況據證人即本件舉發員警張成棟於本
    院調查時到庭具結證述，及臺北市政府警察局交通警察大隊
    道路交通事故初步析研判表，上開自小貨車行經東陽街484
    巷時，並無超速之違規情形，是異議人前開所辯，洵無足採
    。
五、綜上，受處分人確有支線道車不讓幹線道車先行之違規行為
    ，舉發機關依法舉發，原處分機關依道路交通管理處罰條例
    第45 條第9款、第63條第1項第1款，及違反道路交通管理事
    件統一裁罰基準表規定，裁處受處分人罰鍰600 元，並記違
    規點數1 點，核無違誤。本件受處分人之聲明異議，為無理
    由，應予駁回。
據上論斷，應依道路交通案件處理辦法第19條，裁定如主文。
中    華    民    國    97    年    3     月    31    日
                              交通法庭法  官  趙子榮
以上正本證明與原本無異
如不服本裁定應於送達後5日內向本院提出抗告狀
                                      書記官  陳怡君
中    華    民    國    97    年    3     月    31    日


司法院資訊處製作；財團法人民間司法改革基金會備份。
